【裁判字號】    97,抗,22
【裁判日期】    971128
【裁判案由】    清償票款
【裁判全文】
臺灣高等法院花蓮分院民事裁定            97年度抗字第22號
再 抗告 人  華利信資產管理股份有限公司
                      之1
法定代理人  甲○○
                      之1
                      之1
相  對  人  丁○○
相  對  人  乙○○
相  對  人  丙○○
再抗告人因與丁○○等人間清償票款強制執行事件，對於中華民
國97年9月29日本院97年度抗字第22號裁定提起再抗告，本院裁
定如下：
    主  文
再抗告駁回。
再抗告費用新臺幣壹仟元由再抗告人負擔。
    理  由
一、按抗告法院之裁定除以抗告不合法而駁回者外，對於抗告法
    院之裁定再為抗告，僅得以其適用法規顯有錯誤為理由，並
    經原法院之許可者為限。前項許可，以原裁定所涉及之法律
    見解具有原則上之重要性者為限。原裁定法院認為不應許可
    者，應以裁定駁回其抗告。民事訴訟法第486條第1項、第4
    項、第5項、第6項、第436條之3第3項分別定有明文。又所
    謂適用法規顯有錯誤，係指裁判違背法規或現存判例解釋者
    ，或法院所為之裁定，就其取捨證據所確定之事實適用法規
    顯有錯誤而言。至法院認定事實錯誤，或就當事人提出之事
    實或證據疏於調查或漏未斟酌，僅生調查證據是否妥適或裁
    定不備理由之問題，均與適用法規顯有錯誤有間（最高法院
    80年台上字第1326號、71年台再字第210號、63年台上字第8
    80號判例參照）。
二、本件再抗告人不服臺灣臺東地方法院96年度執字第988號裁
    定（下稱原裁定），提起抗告，經本院以抗告無理由，裁定
    駁回（下稱抗告裁定），茲復對本院上開裁定不服，提起再
    抗告，其再抗告意旨略以：抗告法院所為之抗告駁回裁定，
    未就再抗告人所提事實部份為認定，且未就再抗告人之主張
    加以判斷，或載明未予採信之理由，而僅依強制執行法第94
    條第2項之規定，逕命再抗告人依照法院補繳之命令補繳差
    額，甚而撤銷承受程序，再行拍賣，其判決不備理由之違法
    情節，亦屬明顯重大云云。
三、按承受不動產之債權人，其應繳之價金超過其應受分配額者
    ，執行法院應限期命其補繳差額後，發給權利移轉證書；逾
    期不繳者，再行拍賣。強制執行法第94條第2項定有明文。
    查本件再抗告人既聲明承受，法院經計算後命再抗告人補繳
    500萬元差額，並於裁定書中詳列計算之方式，再抗告人雖
    認為僅需補繳414萬元，但原審法院既然是依職權，根據卷
    內參與分配債權的數額，以及應繳稅款等事項，計列差額，
    並命承受人限期補繳，承受人自應按期補繳。則本件再抗告
    人未遵期補繳，原審法院乃撤銷承受，再行拍賣，其適用法
    規即無違誤。又再抗告人所云抗告法院未就所提事實審認，
    其判決不備理由而違法，惟依前揭最高法院判例，法院認定
    事實錯誤，或就當事人提出之事實或證據疏於調查或漏未斟
    酌，僅生調查證據是否妥適或裁定不備理由之問題，均與適
    用法規顯有錯誤有間。既與適用法規顯有錯誤無涉，且無所
    涉及法律上見解具有原則上重要性之情事，自不合於前揭規
    定。
四、據上論結，本件再抗告於法不合，不應准許，應予駁回。
中    華    民    國    97    年    11    月  28      日
                  民事庭審判長法  官  謝志揚
                              法  官  劉雪惠
                              法  官  賴淳良
以上正本係照原本作成。
如不服本裁定，應於收受送達後10日內表明抗告理由向本院提出
抗告書狀，並應繳納抗告費新臺幣1千元。
                              書記官  邱廣譽
中    華    民    國    97    年    11    月    28    日


司法院資訊處製作；財團法人民間司法改革基金會備份。
